【裁判字號】    97,審易,1733
【裁判日期】    971128
【裁判案由】    竊盜
【裁判全文】
臺灣桃園地方法院刑事判決            97年度審易字第1733號
公  訴  人  臺灣桃園地方法院檢察署檢察官
被      告  乙○○
指定辯護人  本院公設辯護人  陳瑞明
上列被告因竊盜案件，經檢察官提起公訴（97年度偵字第19123
號），本院判決如下：
    主  文
乙○○毀越安全設備竊盜，累犯，處有期徒刑壹年貳月。
    事  實
一、乙○○前有違反毒品危害防制條例、竊盜等前科，其中曾受
    下列罪刑宣告及刑之執行完畢情形：
  (一)於民國90年間，因施用毒品案件，經本院以91年度桃簡字第
    956 號判決判處有期徒刑3 月確定，於93年4 月8 日縮刑期
    滿執行完畢（構成累犯）。
  (二)又於92年間，因施用毒品案件，經本院以93年度桃簡字第33
    9 號判決判處有期徒刑6 月確定，於93年8 月23日因易科罰
    金而執行完畢（構成累犯）。
  (三)復於93年間，因竊盜案件，經本院以93年度易字第821 號判
    決判處有期徒刑1 年2 月確定；於同年間，另因施用毒品案
    件，經本院以94年度訴字第299 號判決判處有期徒刑8 月確
    定；再於94年間，因施用毒品案件，經本院以94年度桃簡字
    第1075號判決判處有期徒刑5 月確定。前揭數罪於94年4 月
    18日起入監接續執行，於95年9 月28日假釋出監並交付保護
    管束，嗣經撤銷假釋，尚餘殘刑5 月又22日，惟因中華民國
    96 年 罪犯減刑條例公佈施行，前揭數罪經本院96年度聲減
    字第7921號裁定各減刑期二分之一，並定應執行有期徒刑1
    年1 月確定，所餘殘刑已無庸執行，經臺灣桃園地方法院檢
    察署檢察官於96年11月28日以以96年度執更字第8539號結案
    執行完畢（構成累犯）。
二、詎乙○○仍不知悔改，猶意圖為自己不法之所有，基於竊盜
    之犯意，於97年6 月6 日上午10時許，以路上撿拾之磚頭毀
    壞甲○○位在桃園縣平鎮市○○路136 巷76弄20號住處廚房
    後方陽台之玻璃窗戶之安全設備，再從該處踰越入內竊取甲
    ○○所有之華碩牌筆記型電腦1 臺得逞。嗣經警據報前往採
    證，在甲○○住處1 、2 樓樓梯間採獲可疑血液檢體，送往
    內政部警政署刑事警察局進行比對後，核與乙○○唾液之DN
    A —STR 型別相符，經警循線查獲。
三、案經桃園縣政府警察局平鎮分局報告臺灣桃園地方法院檢察
    署檢察官偵查後起訴。
    理  由
一、本案被告所犯之罪係屬刑事訴訟法第376 條第2 款之刑法第
    321 條第1 項第2 款之加重竊盜罪，其於準備程序中就被訴
    事實為有罪之陳述，爰依刑事訴訟法第284 條之1 規定獨任
    進行審判程序。
二、本件認定事實所引用之證據方法（詳下述及者，包含人證、
    書證、物證等），並無證據證明係公務員違背法定程序所取
    得，檢察官、被告乙○○於審判期日對本院提示之卷證均陳
    明沒意見，而未提出證據能力方面之爭執，且卷內之文書證
    據，亦無刑事訴訟法第159 條之4 之顯有不可信之情況或其
    他不得作為證據之情形，本院審酌引為證據亦為適當，是依
    刑事訴訟法第159 條之1 第2 項、第159 條之4 、之5 等規
    定，下述認定事實所引用之證據方法均有證據能力，合先敘
    明。
三、訊據被告乙○○於警詢、檢察官偵訊時及本院審理中自白不
    諱，核與證人即被害人甲○○於警詢中證述之情節相符，並
    有刑案現場勘察照片5 張、內政部警政署刑事警察局96年8
    月9 日刑醫字第0960099767號鑑驗書等件在卷可資佐證，足
    認被告之自白與事實相符，堪以採信。本件事證明確，被告
    犯行堪以認定，應依法論科。
四、按刑法321 條第1 項第2 款之「門扇」專指門戶而言，即建
    築物內外間之出入口大門，而所謂「其他安全設備」，指門
    扇牆垣以外，依通常觀念足認防盜之一切設備而言，如門鎖
    、窗戶、房間門或通往陽臺之門即屬之，本案被害人住處後
    陽台之窗戶，具有阻絕內外之功能，依通常觀念亦均係有防
    盜之功能，核屬安全設備之一種。核被告所為，係犯刑法第
    321 條第1 項第2 款之毀越安全設備竊盜罪。又被告有如事
    實欄所載之犯罪科刑及執行完畢紀錄，此有卷附之臺灣高等
    法院被告前案紀錄表可按，其於有期徒刑執行完畢後，5 年
    以內故意再犯本件有期徒刑以上之罪，為累犯，應依刑法第
    47條第1 項規定加重其刑。爰審酌被告之素行不佳，有多次
    竊盜前科，及其犯罪之動機、目的、手段、所造成之損害，
    犯罪所得，以及犯後態度等一切情狀，量處如主文所示之刑
    。
五、至檢察官雖以被告因竊盜案件，前經本院以93年度易字第82
    1 號判決判處有期徒刑判處有期徒刑1 年2 月確定，於95年
    9 月28日假釋付保護管束，猶不知警惕，仍因竊盜案件，分
    別經本院以97年度易緝字第41號、97度審易緝第16號、97度
    審易字第981 號判決，分別判處1 年6 月、6 月、1 年確定
    ，現正入監執行中，另再犯本件竊盜犯行，足見被告有犯罪
    之習慣，應有加強矯治之必要，請求諭知於刑之執行前令入
    勞動場所強制工作等語。惟按保安處分係針對受處分人將來
    之危險性所為之處置，以達教化、治療之目的，為刑罰之補
    充制度，保安處分中之強制工作，旨在對嚴重職業性犯罪及
    欠缺正確工作觀念或無正常工作因而犯罪者，強制其從事勞
    動，學習一技之長及正確之謀生觀念，使其日後重返社會，
    能適應社會生活。然保安處分之措施亦含社會隔離、拘束身
    體自由之性質，其限制人民之權利，實與刑罰同，自應受比
    例原則之規範，使保安處分之宣告，與行為人所為行為之嚴
    重性、行為人所表現之危險性，及對行為人未來行為之期待
    性相當（最高法院91年度臺上字第4625號判決意旨參照）。
    經查，被告雖曾犯竊盜案件，經本院以93年度易字第821 號
    判決判處有期徒刑1 年2 月確定，經入監執行，於95年9 月
    28日假釋後所犯上揭竊盜案件，均尚未執行完畢，此有臺灣
    高等法院被告前案紀錄表在卷可查，故尚無從遽然認定被告
    經刑罰處遇而未能收其效，雖被告另犯本件竊盜犯行，然本
    院認宣告如主文所示之刑，已足與被告犯行之處罰相當，足
    收儆懲之效，而無另宣告強制工作以預防矯治其社會危險性
    之必要，爰不另為強制工作之諭知，併此敘明。
據上論斷，應依刑事訴訟法第284 條之1 、第299 條第1 項前段
，刑法第321 條第1 項第2 款、第47條第1 項，判決如主文。
本案經檢察官潘怡華到庭執行職務。
中    華    民    國    97    年    11    月    28    日
                      刑事庭  法  官  徐  培  元
以上正本證明與原本無異。
如不服本判決，應於判決送達後10日內，向本院提出上訴狀。
                              書記官  楊  美  慧
中    華    民    國    97    年    11    月    28    日
附論罪科刑依據之法條：
中華民國刑法第321條
（加重竊盜罪）
犯竊盜罪而有左列情形之一者，處 6 月以上、 5 年以下有期徒
刑：
一  於夜間侵入住宅或有人居住之建築物、船艦或隱匿其內而犯
    之者。
二  毀越門扇、牆垣或其他安全設備而犯之者。
三  攜帶兇器而犯之者。
四  結夥三人以上而犯之者。
五  乘火災、水災或其他災害之際而犯之者。
六  在車站或埠頭而犯之者。
前項之未遂犯罰之。


司法院資訊處製作；財團法人民間司法改革基金會備份。
